<?xml version="1.0" encoding="UTF-8" standalone="yes"?>
<Wordlist>
    <Paradigm pdgId="1216632" lemma="вы+баяць" tag="VDPNX" meaning="расказаць (выбаяць гісторыі і без прамога дапаўнення)">
        <Variant id="a" pravapis="A2008" lemma="вы+баяць">
            <Slounik name="piskunou2012" idx="34454">{b}вы´баяць{/b}* {i}зак.{/i}, -аю, -ае /// v2{sup}1{/sup}</Slounik>
            <Form tag="0">вы+баяць</Form>
            <Form tag="F1S">вы+баю</Form>
            <Form tag="F2S">вы+баеш</Form>
            <Form tag="F3S">вы+бае</Form>
            <Form tag="F1P">вы+баем</Form>
            <Form tag="F2P">вы+баеце</Form>
            <Form tag="F3P">вы+баюць</Form>
            <Form tag="PMS">вы+баяў</Form>
            <Form tag="PFS">вы+баяла</Form>
            <Form tag="PNS">вы+баяла</Form>
            <Form tag="PXP">вы+баялі</Form>
            <Form tag="I2S">вы+бай</Form>
            <Form tag="I2P">вы+байце</Form>
            <Form tag="PG">вы+баяўшы</Form>
        </Variant>
    </Paradigm>
    <Paradigm pdgId="1216875" lemma="вы+малаць" tag="VTPNX">
        <Variant id="a" pravapis="A2008" lemma="вы+малаць">
            <Slounik name="piskunou2012" idx="36398">{b}вы´малаць{/b} {i}зак.{/i}, вы´мелю, -ле /// v2{sup}1{/sup}</Slounik>
            <Form tag="0">вы+малаць</Form>
            <Form tag="F1S">вы+мелю</Form>
            <Form tag="F2S">вы+мелеш</Form>
            <Form tag="F3S">вы+меле</Form>
            <Form tag="F1P">вы+мелем</Form>
            <Form tag="F2P">вы+мелеце</Form>
            <Form tag="F3P">вы+мелюць</Form>
            <Form tag="PMS">вы+малаў</Form>
            <Form tag="PFS">вы+малала</Form>
            <Form tag="PNS">вы+малала</Form>
            <Form tag="PXP">вы+малалі</Form>
            <Form tag="I2S">вы+малі</Form>
            <Form tag="I2P">вы+маліце</Form>
            <Form tag="PG">вы+малаўшы</Form>
        </Variant>
    </Paradigm>
    <Paradigm pdgId="1220110" lemma="здзе+яць" tag="VTPNX" meaning="учыніць, здзейсніць што-небудзь">
        <Variant id="a" pravapis="A2008" lemma="здзе+яць">
            <Slounik name="piskunou2012" idx="70378">{b}здзе´яць{/b}* {i}зак.{/i}, -е´ю, -е´е /// v2{sup}1{/sup}</Slounik>
            <Form tag="0">здзе+яць</Form>
            <Form tag="F1S">здзе+ю</Form>
            <Form tag="F2S">здзе+еш</Form>
            <Form tag="F3S">здзе+е</Form>
            <Form tag="F1P">здзе+ем</Form>
            <Form tag="F2P">здзе+еце</Form>
            <Form tag="F3P">здзе+яць</Form>
            <Form tag="PMS">здзе+яў</Form>
            <Form tag="PFS">здзе+яла</Form>
            <Form tag="PNS">здзе+яла</Form>
            <Form tag="PXP">здзе+ялі</Form>
            <Form tag="I2S">здзе+й</Form>
            <Form tag="I2P">здзе+йце</Form>
            <Form tag="PG">здзе+яўшы</Form>
        </Variant>
    </Paradigm>
    <Paradigm pdgId="1221780" lemma="нала+яць" tag="VTPNX">
        <Variant id="a" pravapis="A2008" lemma="нала+яць">
            <Slounik name="piskunou2012" idx="105593">{b}нала´яць{/b}* {i}зак.{/i}, -а´ю, -а´е ({i}злаяць{/i}, {i}аблаяць{/i}) /// v2{sup}1{/sup}</Slounik>
            <Form tag="0">нала+яць</Form>
            <Form tag="F1S">нала+ю</Form>
            <Form tag="F2S">нала+еш</Form>
            <Form tag="F3S">нала+е</Form>
            <Form tag="F1P">нала+ем</Form>
            <Form tag="F2P">нала+еце</Form>
            <Form tag="F3P">нала+юць</Form>
            <Form tag="PMS">нала+яў</Form>
            <Form tag="PFS">нала+яла</Form>
            <Form tag="PNS">нала+яла</Form>
            <Form tag="PXP">нала+ялі</Form>
            <Form tag="I2S">нала+й</Form>
            <Form tag="I2P">нала+йце</Form>
            <Form tag="PG">нала+яўшы</Form>
        </Variant>
    </Paradigm>
    <Paradigm pdgId="1222963" lemma="падзе+яць" tag="VIPNX" meaning="падзейнічаць на каго-небудзь, што-небудзь і без дапаўнення">
        <Variant id="a" pravapis="A2008" lemma="падзе+яць">
            <Slounik name="piskunou2012" idx="122884">{b}падзе´яць{/b}* {i}зак.{/i}, -е´ю, -е´е /// v2{sup}1{/sup}</Slounik>
            <Form tag="0">падзе+яць</Form>
            <Form tag="F1S">падзе+ю</Form>
            <Form tag="F2S">падзе+еш</Form>
            <Form tag="F3S">падзе+е</Form>
            <Form tag="F1P">падзе+ем</Form>
            <Form tag="F2P">падзе+еце</Form>
            <Form tag="F3P">падзе+яць</Form>
            <Form tag="PMS">падзе+яў</Form>
            <Form tag="PFS">падзе+яла</Form>
            <Form tag="PNS">падзе+яла</Form>
            <Form tag="PXP">падзе+ялі</Form>
            <Form tag="I2S">падзе+й</Form>
            <Form tag="I2P">падзе+йце</Form>
            <Form tag="PG">падзе+яўшы</Form>
        </Variant>
    </Paradigm>
    <Paradigm pdgId="1223945" lemma="папасы+паць" tag="VDPNX" meaning="насыпаць чаго-небудзь; пайсці (пра дождж і пад.), хутка пайсці, пабегчы (пра многіх, многае)">
        <Variant id="a" pravapis="A2008" lemma="папасы+паць">
            <Slounik name="piskunou2012" idx="131126">{b}папасы´паць{/b} {i}зак.{/i}, -плю, -пле /// v2{sup}1{/sup}</Slounik>
            <Form tag="0">папасы+паць</Form>
            <Form tag="F1S">папасы+плю</Form>
            <Form tag="F2S">папасы+плеш</Form>
            <Form tag="F3S">папасы+пле</Form>
            <Form tag="F1P">папасы+плем</Form>
            <Form tag="F2P">папасы+плеце</Form>
            <Form tag="F3P">папасы+плюць</Form>
            <Form tag="PMS">папасы+паў</Form>
            <Form tag="PFS">папасы+пала</Form>
            <Form tag="PNS">папасы+пала</Form>
            <Form tag="PXP">папасы+палі</Form>
            <Form tag="I2S">папасы+п</Form>
            <Form tag="I2P">папасы+пце</Form>
            <Form tag="PG">папасы+паўшы</Form>
        </Variant>
    </Paradigm>
    <Paradigm pdgId="1224692" lemma="пераба+яць" tag="VTPNX" meaning="пераказаць што-небудзь">
        <Variant id="a" pravapis="A2008" lemma="пераба+яць">
            <Slounik name="piskunou2012" idx="139156">{b}пераба´яць{/b}* {i}зак.{/i}, -а´ю, -а´е /// v2{sup}1{/sup}</Slounik>
            <Form tag="0">пераба+яць</Form>
            <Form tag="F1S">пераба+ю</Form>
            <Form tag="F2S">пераба+еш</Form>
            <Form tag="F3S">пераба+е</Form>
            <Form tag="F1P">пераба+ем</Form>
            <Form tag="F2P">пераба+еце</Form>
            <Form tag="F3P">пераба+юць</Form>
            <Form tag="PMS">пераба+яў</Form>
            <Form tag="PFS">пераба+яла</Form>
            <Form tag="PNS">пераба+яла</Form>
            <Form tag="PXP">пераба+ялі</Form>
            <Form tag="I2S">пераба+й</Form>
            <Form tag="I2P">пераба+йце</Form>
            <Form tag="PG">пераба+яўшы</Form>
        </Variant>
    </Paradigm>
    <Paradigm pdgId="1225791" lemma="процідзе+яць" tag="VIMNX" meaning="супрацьстаяць каму-небудзь, чаму-небудзь">
        <Variant id="a" pravapis="A2008" lemma="процідзе+яць">
            <Slounik name="piskunou2012" idx="152776">{b}процідзе´яць{/b}* {i}незак.{/i}, -е´ю, -е´е /// v2{sup}1{/sup}</Slounik>
            <Form tag="0">процідзе+яць</Form>
            <Form tag="R1S">процідзе+ю</Form>
            <Form tag="R2S">процідзе+еш</Form>
            <Form tag="R3S">процідзе+е</Form>
            <Form tag="R1P">процідзе+ем</Form>
            <Form tag="R2P">процідзе+еце</Form>
            <Form tag="R3P">процідзе+яць</Form>
            <Form tag="PMS">процідзе+яў</Form>
            <Form tag="PFS">процідзе+яла</Form>
            <Form tag="PNS">процідзе+яла</Form>
            <Form tag="PXP">процідзе+ялі</Form>
            <Form tag="I2S">процідзе+й</Form>
            <Form tag="I2P">процідзе+йце</Form>
            <Form tag="RG">процідзе+ячы</Form>
        </Variant>
    </Paradigm>
    <Paradigm pdgId="1225816" lemma="прыаха+яцца" tag="VIPRX">
        <Variant id="a" pravapis="A2008" lemma="прыаха+яцца">
            <Slounik name="piskunou2012" idx="153081">{b}прыаха´яцца{/b}* {i}зак.{/i}, -а´юся, -а´ецца /// v2{sup}1{/sup}</Slounik>
            <Form tag="0">прыаха+яцца</Form>
            <Form tag="F1S">прыаха+юся</Form>
            <Form tag="F2S">прыаха+ешся</Form>
            <Form tag="F3S">прыаха+ецца</Form>
            <Form tag="F1P">прыаха+емся</Form>
            <Form tag="F2P">прыаха+ецеся</Form>
            <Form tag="F3P">прыаха+юцца</Form>
            <Form tag="PMS">прыаха+яўся</Form>
            <Form tag="PFS">прыаха+ялася</Form>
            <Form tag="PNS">прыаха+ялася</Form>
            <Form tag="PXP">прыаха+яліся</Form>
            <Form tag="I2S">прыаха+йся</Form>
            <Form tag="I2P">прыаха+йцеся</Form>
            <Form tag="PG">прыаха+яўшыся</Form>
        </Variant>
    </Paradigm>
    <Paradigm pdgId="1225817" lemma="прыаха+яць" tag="VTPNX" meaning="крыху прыбраць, прывесці ў прыстойны выгляд, ачысціць каго-небудзь, што-небудзь">
        <Variant id="a" pravapis="A2008" lemma="прыаха+яць">
            <Slounik name="piskunou2012" idx="153082">{b}прыаха´яць{/b}* {i}зак.{/i}, -а´ю, -а´е /// v2{sup}1{/sup}</Slounik>
            <Form tag="0">прыаха+яць</Form>
            <Form tag="F1S">прыаха+ю</Form>
            <Form tag="F2S">прыаха+еш</Form>
            <Form tag="F3S">прыаха+е</Form>
            <Form tag="F1P">прыаха+ем</Form>
            <Form tag="F2P">прыаха+еце</Form>
            <Form tag="F3P">прыаха+юць</Form>
            <Form tag="PMS">прыаха+яў</Form>
            <Form tag="PFS">прыаха+яла</Form>
            <Form tag="PNS">прыаха+яла</Form>
            <Form tag="PXP">прыаха+ялі</Form>
            <Form tag="I2S">прыаха+й</Form>
            <Form tag="I2P">прыаха+йце</Form>
            <Form tag="PG">прыаха+яўшы</Form>
        </Variant>
    </Paradigm>
    <Paradigm pdgId="1227644" lemma="спадзе+яцца" tag="VIMRX">
        <Variant id="a" pravapis="A2008" lemma="спадзе+яцца">
            <Slounik name="piskunou2012" idx="179597">{b}спадзе´яцца{/b}* {i}незак.{/i}, -е´юся, -е´ецца /// v2{sup}1{/sup}</Slounik>
            <Form tag="0">спадзе+яцца</Form>
            <Form tag="R1S">спадзе+юся</Form>
            <Form tag="R2S">спадзе+ешся</Form>
            <Form tag="R3S">спадзе+ецца</Form>
            <Form tag="R1P">спадзе+емся</Form>
            <Form tag="R2P">спадзе+ецеся</Form>
            <Form tag="R3P">спадзе+юцца</Form>
            <Form tag="PMS">спадзе+яўся</Form>
            <Form tag="PFS">спадзе+ялася</Form>
            <Form tag="PNS">спадзе+ялася</Form>
            <Form tag="PXP">спадзе+яліся</Form>
            <Form tag="I2S">спадзе+йся</Form>
            <Form tag="I2P">спадзе+йцеся</Form>
            <Form tag="RG">спадзе+ючыся</Form>
        </Variant>
    </Paradigm>
    <Paradigm pdgId="1227686" lemma="спанадзе+яцца" tag="VIPRX">
        <Variant id="a" pravapis="A2008" lemma="спанадзе+яцца">
            <Slounik name="piskunou2012" idx="179956">{b}спанадзе´яцца{/b}* {i}зак.{/i}, -е´юся, -е´ецца /// v2{sup}1{/sup}</Slounik>
            <Form tag="0">спанадзе+яцца</Form>
            <Form tag="F1S">спанадзе+юся</Form>
            <Form tag="F2S">спанадзе+ешся</Form>
            <Form tag="F3S">спанадзе+ецца</Form>
            <Form tag="F1P">спанадзе+емся</Form>
            <Form tag="F2P">спанадзе+ецеся</Form>
            <Form tag="F3P">спанадзе+юцца</Form>
            <Form tag="PMS">спанадзе+яўся</Form>
            <Form tag="PFS">спанадзе+ялася</Form>
            <Form tag="PNS">спанадзе+ялася</Form>
            <Form tag="PXP">спанадзе+яліся</Form>
            <Form tag="I2S">спанадзе+йся</Form>
            <Form tag="I2P">спанадзе+йцеся</Form>
            <Form tag="PG">спанадзе+яўшыся</Form>
        </Variant>
    </Paradigm>
    <Paradigm pdgId="1228220" lemma="та+яць" tag="VIMNX">
        <Variant id="a" pravapis="A2008" lemma="та+яць">
            <Slounik name="piskunou2012" idx="189078">{b}та´яць{/b} {i}незак.{/i}, та´ю, та´е /// v2{sup}1{/sup}</Slounik>
            <Form tag="0">та+яць</Form>
            <Form tag="R1S">та+ю</Form>
            <Form tag="R2S">та+еш</Form>
            <Form tag="R3S">та+е</Form>
            <Form tag="R1P">та+ем</Form>
            <Form tag="R2P">та+еце</Form>
            <Form tag="R3P">та+юць</Form>
            <Form tag="PMS">та+яў</Form>
            <Form tag="PFS">та+яла</Form>
            <Form tag="PNS">та+яла</Form>
            <Form tag="PXP">та+ялі</Form>
            <Form tag="I2S">та+й</Form>
            <Form tag="I2P">та+йце</Form>
            <Form tag="RG">та+ячы</Form>
        </Variant>
    </Paradigm>
</Wordlist>
